臺灣高等法院臺南分院刑事判決　　　　　九十二年度上更(一)字第四七三號　　Ｇ
　　　上　訴　人　臺灣雲林地方法院檢察署檢察官
　　　上　訴　人
　　　即　被　告　丙　○　○
　　　指定辯護人　本院公設辯護人　甲　○　○
右上訴人因被告違反槍砲彈藥刀械管制條例案件，不服中華民國九十一年九月三十日
台灣雲林地方法院八十九年訴緝字第二號第一審判決（起訴案號：台灣雲林地方法
院檢察署八十八年偵字第七一八號；併辦案號：台灣雲林地方法院檢察署八十八年偵
字第五二六二號、八十九年偵字第四九六號、九十一年度偵字第八三九、四六一二、
四六一四號、九十二年偵字第三七九三號），提起上訴，判決後，經最高法院發回更
審，本院判決如左：
      主      文
原判決關於違反槍砲彈藥刀械管制條例部分及定應執行部分均撤銷。
丙○○連續未經許可，寄藏爆裂物，處有期徒刑陸年，併科罰金新台幣參拾萬元，罰
金如易服勞役，以罰金總額與陸個月之日數比例折算。
扣案附表編號01、03、07至09、11所示槍枝，及附表編號02所示鋼管炸彈，暨附表編
號12所示子彈參顆，均沒收之。
      事      實
一、丙○○（被訴常業竊盜部分，業經本院判處有期徒刑四年六月，併應於刑之執行
    前，令入勞動場所強制工作三年確定）有妨害公務等前科，仍不知悔改，復於八
    十七年底，在雲林縣林內鄉林中村三號水門邊，受友人林連發（附表編號01至07
    部分，林連發已於八十八年一月廿九日死亡）委託，及於八十八年十月至十一月
    間，在台中縣大里市○○○街九號六樓，受友人林志銘（附表編號08至12部分，
    林志銘已於九十年一月八日死亡）委託，先後未經許可，寄藏附表所示具殺傷力
    槍彈等物。嗣於附表所示時地，為警查獲。
二、案經內政部警政署國道公路警察局第四警察隊報請臺灣雲林地方法院檢察署檢察
    官偵查起訴及移送併案審理。
      理      由
一、右揭事實，業據上訴人即被告丙○○供承於八十七年底，受友人林連發委託，及
    於八十八年十至十一月間，受友人林志銘委託，先後寄藏附表所示槍彈等情（詳
    本院更一卷一六三、一六五、二一三頁），並有扣案附表所示槍彈可證。此外，
    扣案附表編號01改造玩具手槍係仿COLT廠半自動手槍製造金屬玩具槍，將槍管
    內阻鐵貫通而成改造玩具槍，機械性能良好，可擊發子彈，認具殺傷力等情，有
    刑事警察局八十八年一月三十日，刑鑑字第九○七四號鑑驗通知書在卷可稽（詳
    八十八年偵字第七一八號偵查卷五○頁）。另附表編號02土製爆裂物為長約十
    三點六公分，內纏紅色膠帶及外纏黑色膠帶鋼管炸彈，結構完整，認具危險性與
    殺傷力等情，有刑事警察局八十八年二月四日刑偵五字第九○四五號爆炸物鑑驗
    處理通知書在卷可稽（詳八十八年偵字第七一八號偵查卷五一頁）。又附表編
    號03改造掌心雷手槍一支，認係仿德林吉手槍製造金屬玩具手槍，貫通槍管改造
    而成，機械性能良好，可擊發子彈，認具殺傷力等情，有刑事警察局八十八年十
    月八日，刑鑑字第一○二二四二號鑑驗通知書在卷可憑（詳雲林地院八十八年訴
    字第三五四號卷三七頁，此部分係雲林縣警察局斗六分局，於八十八年十月五日
    ，以斗六警刑字第一八六八四號函送鑑定，併移送雲林地檢偵查，分為八十八年
    偵字第五二六二號案）。又附表編號04子彈一顆，認係由玩具子彈改造而成，
    經實際試射，可擊發，認具殺傷力等情，有刑事警察局八十八年十月八日，刑鑑
    字第一○二二四二號鑑驗通知書在卷可憑（詳雲林地院八十八年訴字三五四號卷
    三七頁，斗六分局移送雲林地檢，分八十八年偵字第五二六二號案）。又附表
    編號05改造四五手槍一支，認係仿SIGSAUER廠半自動手槍製造金屬玩具槍換裝土
    製金屬槍管改造而成改造手槍，機械性能良好，認具殺傷力等情，有刑事警察局
    八十九年二月十七日，刑鑑字第一八三一八號鑑驗通知書在卷可憑（詳雲林地院
    八十八年訴字第三五四號卷六三頁，此部分係雲林縣警察局斗六分局，於八十九
    年一月廿一日，以斗六警刑字第一八一一六號函送鑑定，併移送雲林地檢偵查，
    分為八十九年偵字第四九六號案）。又附表編號06子彈三顆，均係玩具槍彈殼
    ，加裝直徑約七‧七公釐金屬彈頭改造子彈，經試射壹顆，可擊發，認具殺傷力
    等情，有刑事警察局八十九年二月十七日，刑鑑字第一八三一八號鑑驗通知書在
    卷可憑（詳雲林地院八十八年訴字第三五四號卷六三頁，斗六分局移送雲林地檢
    ，分為八十九年偵字第四九六號案）。又附表編號07改造九○手槍一支，認係
    由仿GLOCK-17型半自動手槍製造玩具手槍，更換已貫通土造金屬槍管改造而成，
    機械性能良好，可供擊發子彈使用，認具殺傷力等情，有刑事警察局八十九年九
    月十九日，刑鑑字第一三七○二八號鑑驗通知書在卷可憑（詳雲林地檢八十九年
    偵字第四五二六號偵查卷所附雲林縣警察局刑警隊八十九年九月三十日雲警刑二
    字第○三五三七四號警卷八○頁，上開偵查案件，最終併入雲林地檢九十一年偵
    字八三九號）。又附表編號08改造長槍一支，認係市售玩具長槍更換氣嘴改造
    而成，以中型二氧化碳鋼瓶內氣體為發射動力，經性能檢驗法、動能測試法，為
    每平方公分試測，其發射動能每平方公分為三九‧二一焦耳，已符合刑事警察局
    所定具有殺傷力標準等情，有刑事警察局八十九年十月十七日，刑鑑字第一五六
    七九四號鑑驗通知書在卷可憑（詳彰化地檢八十九年偵字第七七三六號偵查卷十
    三、十五頁，上開偵查案，最終併入雲林地檢九十一年偵字第四六一四號案）。
    又附表編號09貝瑞塔九二改造手槍一支，認係由仿BERETTA-廠半自動手槍製造
    玩具手槍改造而成，滑套及槍身為金屬材質，其塑膠槍管內阻鐵已拆除，並加裝
    內徑約5.5MM-金屬襯管，彈室部分，仍為塑膠材質，以打擊底火藥引爆子彈內火
    藥，為發射動力，認該改造手槍，仍得以底火引爆子彈具有殺傷力等情，有刑事
    警察局八十九年六月二十日，刑鑑字第七六四八三號鑑驗報告通知書在卷可憑（
    詳雲林地檢八十九年偵字第二四四七號偵查卷八頁，上開偵查案，最終併入雲林
    地檢九十一年偵字第四六一二號案）。又附表編號10改造子彈一顆，認係由玩
    具子彈改造而成（直徑約6MM-金屬彈頭），可擊發，認為具殺傷力等情，有上開
    刑事警察局鑑驗報告通知書在卷可參（詳雲林地檢八十九年度偵字第二四四七號
    偵查卷八頁，最後併入雲林地檢九十一年偵字第四六一二號案）。又附表編號
    11改造四五手槍一支，認係仿COLT廠半自動手槍製造之金屬玩具槍換裝土造金屬
    槍管改造而成之改造手槍，機械性能良好，可擊發適用子彈，認具殺傷力等情，
    有刑事警察局八十九年九月十四日，刑鑑字第一三一三二八號鑑驗通知書在卷可
    憑（詳台中地檢八十九年核退字第三一三六號偵查卷六八頁，上開偵查卷，最終
    併入雲林地檢，九十二年偵字三七九三號案）。又附表編號12四五手槍子彈成
    品五顆，認均係由玩具子彈改造而成改造子彈（具直徑約8MM-金屬彈頭），均可
    擊發，認具殺傷力等情，有刑事警察局八十九年九月十四日，刑鑑字第一三一三
    二八號鑑驗通知書在卷可憑（詳台中地檢八十九年核退字第三一三六號偵查卷六
    八頁，最後併入雲林地檢九十二年偵字第三七九三號案）。綜上所述，被告自白
    ，核與事實相符。本件事證明確，被告丙○○犯行，均堪認定。
二、至附表所示槍彈等物，被告在本院上訴審雖迭次供稱：上述槍彈等物，均係林志
    銘於八十八年十月至十一月間（或稱係在八十八年十月間）寄藏的云云（詳本院
    上訴審卷(一)九三、一二一、一四七、一八五、一八七頁）。然附表編號01、02扣
    案槍彈，係於八十八年一月廿五日，被告在國道中山高速公路南下二四七公里處
    ，遭警查獲，為被告於警訊供承，併有扣押物品清單在卷可憑（詳國道公路警察
    局第四警察隊七六一號警卷一頁背面，七一八號偵查卷五四頁）。附表編號01、
    02所示槍彈，既係於八十八年一月廿五日，始遭警查獲。以此觀之，被告於本院
    上訴審供稱，附表所示扣案槍彈，寄放時間，均係於八十八年十月至十一月間，
    由林志銘所寄藏，就寄放時間，顯與事實不符。是被告在本院上訴審上開供述，
    就寄放時間，係於八十八年間，應非可取，而以被告嗣後所供，係於八十七年十
    月至十一月，較為可信，併此敘明。
三、又被告對附表編號08改造長槍，於警訊供稱：（你所持有改造長槍在何處購買？
    多少錢買的？）我在台中市某模型玩具店，以新台幣一萬四千元購買云云（詳田
    中分局田警刑字三九九七號警卷二頁）。於第一審亦供稱：附表編號08長槍，係
    於台中市模型玩具店購買云云。又供稱：附表編號11四五手槍，即警方於八十九
    年八月廿一日，在台中縣大里市查獲改造四五手槍一支，是向蕭安池購買的云云
    （詳一審卷一七二、一七四、一七五、一八六、二○六頁）。惟就此部分，被告
    本院審理時，則已改稱，附表編號08、11槍枝，均係朋友林志銘寄放。被告供述
    ，先後雖屬不一，而寄放人林志銘，又已於九十年一月八日死亡（詳本院更一卷
    二三五頁），致無從查證。然上開槍枝，被告自承其所購買，僅係被告個人供述
    。惟據證人張志郎於本院上訴審證稱，伊於八十九年間，去找丙○○，當時林志
    銘有過去向丙○○拿槍，伊問丙○○，為何你拿槍給林志銘，丙○○回答說，槍
    枝是林志銘寄放他那裡的等語（詳本院上訴卷(一)一四六頁）。以此觀之，被告丙
    ○○嗣後改稱，槍枝係林志銘寄放，尚非無據，應堪採信。另被告於警訊亦供承
    ，伊有改造附表編號08所示「長槍」；於一審亦供稱，伊有改造子彈；並供稱扣
    案鑽床、電鑽、大、小鑽頭、攻牙鑽頭，是鑽彈頭，改造槍枝用，鑽頭、鉗子、
    銼刀、電鑽是改造子彈用云云（詳同上警卷二頁、一審卷一七四、一七五、一八
    六、二○六頁）。然此部分供述，亦同為被告於本院時否認。而上開附表編號08
    所示槍枝，既認係林志銘所寄放，則被告供承係其改造，即與事實不符，而不可
    採。至扣案鑽頭，雖足為改造工具，但僅憑被告自白，於無其他積極證據佐證前
    ，被告改造子彈事實，尚難憑被告自白，即遽認被告改造子彈犯行，併此敘明。
四、又被告於八十九年七月廿五日，在彰化縣二水鄉○○村○○路○段二一一號前，
    遭警同時查獲「武士刀」一把；被告供承該「武士刀」為其所有云云（詳田中分
    局田警刑字第三九九七號警卷一頁背面、七頁）。經查：上開扣案武士刀一把，
    經送台南市警察局鑑定結果認，該送鑑刀械，刀柄長十三公分、刀刃長卅一‧五
    公分，單刃開鋒，不符槍砲彈藥刀械管制條所列管武士刀要件，非屬槍砲彈藥刀
    械管制條例刀械等情，有台南市警察局九十二年十二月八日南市警保民字第○九
    二○一○五八○八號函在卷可憑（詳本院更一卷九九至一○○頁），併此敘明。
五、核被告所為，係犯槍砲彈藥刀械管制條例第七條第四項未經許可「寄藏」爆裂物
    罪（附表編號02）、同條例第十一條第四項未經許可「寄藏」可發射子彈具有殺
    傷力改造手槍罪（附表編號01、03、05、07、08、09、11），及同條例第十二條
    第四項未經許可「寄藏」子彈罪（附表編號04、06、10、12）。又被告先後二次
    受人委託寄藏槍彈，時間緊接，手法相同，顯係基於概犯意反覆為之，為連續犯
    ，應論以一罪。又被告寄藏行為，同時觸犯上開三罪名，為異種想像競合犯，應
    依刑法第五十五條規定，從較重之未經許可「寄藏」爆裂物罪處斷。公訴人認被
    告所為，係犯槍砲彈藥刀械管制條例第七條第四項未經許可「持有」爆裂物罪及
    同條例第十一條第四項未經許可「持有」改造手槍罪，尚有誤會。然起訴事實，
    及條文條項相同，爰不另為變更法條之諭知。至移送併辦部分，即雲林地檢八十
    八年度偵字五二六二號（附表編號03、04），八十九年偵字四九六號（附表編號
    05、06），九十一年偵字第八三九號（附表編號07），九十一年偵字第四六一二
    號（附表編號09、10），九十一年偵字第四六一四號（附表08），九十二年偵字
    第三七九三號（附表編號11、12），上開各偵查案件，雖未經起訴，惟上開被告
    持有槍彈犯行，與被告被訴寄藏附表編號01、02槍彈犯行，有想像競合犯裁判上
    一罪關係，為起訴效力所及，本院自應併予審究。
六、原審以被告罪證明確，因予論罪科刑，固非無見。惟查：本件雲林地檢九十一年
    偵字第八三三號（嗣後併入九十一年偵字四六一二號，即附表編號09、10）、九
    十一年偵字第八三七號（嗣後併入九十一年偵字四六一四號，即附表編號08）、
    九十一年偵字第一一八○號（最後併入九十二年偵字三七九三號，即附表編號11
    、12）案件，與本件有裁判上一罪關係，原判決認未有裁判上一罪關係，而未併
    予審酌，尚有不合。被告上訴意旨，指原判決就其違反槍砲彈藥刀械管制條例犯
    行，量刑過重，固無可取。然檢察官上訴意旨，指原判決未就上開併案部分，加
    以審理，顯有不當，為有理由，自應由本院將原判決，關於被告違反槍砲彈藥刀
    械管制條例部分及定應執行部分撤銷改判。爰審酌被告受寄藏多支槍彈及爆裂物
    ，危害社會治安甚鉅，然犯後坦認犯行，態度尚稱良好等一切情狀，量處如主文
    第二項所示之刑，並就所科罰金，諭知如易服勞役，以罰金總額，與六個月日數
    ，比例折算，以資懲儆。又附表編號01至04、07至12所示槍彈（即八十八年槍字
    第一四、一○九號、八十九年槍字第九三、二一○、五三、二三三、二三一號扣
    押清單所示），其中附表編號04、10所示子彈各一顆、編號12所示子彈二顆（編
    號12原有五顆子彈），已因鑑驗試射用罄，非屬違禁物，毋庸諭知沒收，其餘扣
    案槍彈均為違禁物，爰依刑法第三十八條第一項第一款規定，均宣告沒收之。至
    扣案附表編號05、06號所示槍彈，業經雲林地院，九十年訴字第四五五號判決沒
    收確定（詳本院更一卷），並經雲林地檢，於九十一年度執字第二四二號，執行
    沒收完畢，有台灣雲林地方法院檢察署，九十一年二月廿一日，雲檢惟執火91執
    二四二字第三六八三號扣押沒收物品處分命令在卷可憑，本案不再沒收。又附表
    所列扣押清單，除附表編號01至12號所示槍彈外，尚有其他物品，經鑑定結果，
    因均不具殺傷力，而非屬違禁物，應均由檢察官另行處理，併此敘明。
據上論斷，應依刑事訴訟法第三百六十九條第一項前段、第三百六十四條、第二百九
十九條第一項前段，槍砲彈藥刀械管制條例第七條第四項、第十一條第四項、第十二
條第四項，刑法第十一條前段、第五十六條、第五十五條、第四十二條第三項、第三
十八條第一項第一款，罰金罰鍰提高標準條例第一條前段，現行法規所定貨幣單位折
算新台幣條例第二條，判決如主文。
本案經檢察官劉得鉦到庭執行職務。
中    華    民    國      九十三      年      八      月      廿四      日
                                  臺灣高等法院臺南分院刑事第六庭
                          審判長法官  蔡    崇    義
                                            法官  宋    明    中
                                            法官  董    武    全
右正本證明與原本無異。
如不服本判決，應於判決送達後十日內向本院提出上訴狀，其未敘述理由者並應於提
出上訴狀後十日內向本院補提理由書（應附繕本)。
                                      法院書記官  黃    全    忠
中    華    民    國      九十三      年      九      月      二        日
附錄法條：
槍砲彈藥刀械管制條例第七條第一項、第四項：
未經許可，製造、販賣或運輸火砲、肩射武器、機關槍、衝鋒槍、卡柄槍、自動步槍
、普通步槍、馬槍、手槍或各類砲彈、炸彈、爆裂物者，處死刑、無期徒刑或七年以
上有期徒刑；處徒刑者，併科新台幣三千萬元以下罰金。
未經許可，持有、寄藏或意圖販賣而陳列第一項所列槍砲、彈藥者，處五年以上有期
徒刑，併科新台幣一千萬元以下罰金。
槍砲彈藥刀械管制條例第十一條第一項、第四項：
未經許可，製造、販賣或運輸第四條第一項第一款所稱其他可發射金屬或子彈具有殺
傷力之各式槍砲者，處五年以上有期徒刑，併科新臺幣一千萬元以下罰金。
未經許可，持有、寄藏或意圖販賣而陳列第一項所列槍砲者，處一年以上七年以下有
期徒刑，併科新臺幣七百萬元以下罰金。
槍砲彈藥刀械管制條例第十二條第四項：
未經許可，持有、寄藏或意圖販賣而陳列子彈者，處五年以下有期徒刑，併科新台幣
三百萬以下罰金。
附表：
┌─┬───────┬─────┬──────────┬─────────
│編│              │ 槍枝管制 │案號（乙○○○○）  │
│  │  寄藏槍彈    │ 編    號 ├──────────┤查  獲  時  地
│號│              │          │扣押清單編號        │
├─┼───────┼─────┼──────────┼─────────
│  │仿COLT廠半自動│          │88偵718號          │88年01月25日在中山
│01│手槍改造金屬玩│0000000000├──────────┤高速公路南下二四七
│  │具手槍一支    │          │88槍14號            │公里處。
│  │（起訴）      │          │                    │
├─┼───────┼─────┼──────────┼─────────
│02│土製爆裂物一個│          │88偵718號           │
│  │（鋼管炸彈）  │          │                    │同右
│  │（起訴）      │          │                    │
├─┼───────┼─────┼──────────┼─────────
│  │              │          │88偵5262號          │88年10月04日在雲林
│03│掌心雷手槍一支│0000000000├──────────┤縣林內鄉林中村三號
│  │（併案）      │          │88槍109號           │前張家齊駕駛N5-800
│  │              │          │                    │0號小貨車。
┌─┬───────┬─────┬──────────┬─────────
│04│子彈一顆      │          │88偵5262號          │
│  │（該顆子彈，業│          │                    │同右
│  │經採樣試射）  │          │                    │
│  │（併案）      │          │                    │
├─┼───────┼─────┼──────────┼─────────
│  │四五改造手槍一│          │                    │89年01月20日在林內
│05│支            │0000000000│89偵496號           │鄉○○村○○路五四
│  │（併案）      │          │(另案已沒收)        │二巷三號蔡文華住處
├─┼───────┼─────┼──────────┼─────────
│06│子彈三顆      │          │89偵496號           │同右
│  │（併案）      │          │(另案已沒收)        │
├─┼───────┼─────┼──────────┼─────────
│  │九○改造手槍一│          │91偵839號           │89年08月30日在雲林
│07│支            │0000000000├──────────┤縣湖山里陸砂開採區
│  │（併案）      │          │89槍93號            │入口附近竹筍園。
└─┴───────┴─────┴──────────┴─────────
┌─┬───────┬─────┬──────────┬─────────
│  │              │          │91偵4614號          │89年07月25日在彰化
│08│改造長槍一支  │0000000000│                    │縣二水鄉倡和村員集
│  │（併案）      │          ├──────────┤路一段211-1號前。
│  │              │          │89槍210號           │
├─┼───────┼─────┼──────────┼─────────
│  │貝瑞塔九二改造│          │91偵4612            │89年06月11日在雲林
│09│手槍一支      │0000000000├──────────┤縣林內鄉烏塗村烏塗
│  │（併案）      │          │89槍53號            │一號前。
├─┼───────┼─────┼──────────┼─────────
│  │改造子彈一顆  │          │91偵4612            │
│10│(該子彈已試射)│          ├──────────┤同右
│  │（併案）      │          │89槍53號            │
├─┼───────┼─────┼──────────┼─────────
│11│四五改造手槍一│          │92偵3793號          │89年08月21日在台中
│  │支            │0000000000├──────────┤縣大里市○○○街九
│  │（併案）      │          │89槍保233號         │號六樓。
└─┴───────┴─────┴──────────┴─────────
┌─┬───────┬─────┬──────────┬─────────
│12│四五手槍子彈五│          │92偵3793號          │89年08月21日在台中
│  │顆（採樣二顆試│          ├──────────┤縣大里市○○○街九
│  │射）          │          │89槍保231號         │號六樓。
│  │（併案）      │          │                    │
└─┴───────┴─────┴──────────┴─────────
